dictionaries/da_DK/da_DK-2.5.024.aff
FLAG num
#Adjektiv, svagt bøjet med komparation, -est
SFX 39 Y 8
SFX 39 0 ne/35 e	+PLUR_BEK
SFX 39 0 ene/35 [^er]	+PLUR_BEK
SFX 39 0 enes/35 [^er]	+GENITIV
SFX 39 0 nes/35 e	+GENITIV
SFX 39 0 ne/35 er	+PLUR_BEK
SFX 39 0 ene/35 [^e]r	+PLUR_BEK
SFX 39 0 nes/35 er	+GENITIV
SFX 39 0 enes/35 [^e]r	+GENITIV

#Sammensætning, ord sidst i sammensætning
SFX 40 Y 19
SFX 40 0 b/10,46,6,36 b	+KONSONANT_FORDOBLING
SFX 40 0 d/10,46,6,36 d	+KONSONANT_FORDOBLING
SFX 40 0 f/10,46,6,36 f	+KONSONANT_FORDOBLING
SFX 40 0 c/10,46,6,36 c	+KONSONANT_FORDOBLING
SFX 40 0 p/10,46,6,36 p	+KONSONANT_FORDOBLING
SFX 40 0 g/10,46,6,36 g	+KONSONANT_FORDOBLING
SFX 40 0 h/10,46,6,36 h	+KONSONANT_FORDOBLING
SFX 40 0 j/10,46,6,36 j	+KONSONANT_FORDOBLING
SFX 40 0 l/10,46,6,36 l	+KONSONANT_FORDOBLING
SFX 40 0 n/10,46,6,36 n	+KONSONANT_FORDOBLING
SFX 40 0 q/10,46,6,36 q	+KONSONANT_FORDOBLING
SFX 40 0 r/10,46,6,36 r	+KONSONANT_FORDOBLING
SFX 40 0 k/10,46,6,36 k	+KONSONANT_FORDOBLING
SFX 40 0 s/10,46,6,36 s	+KONSONANT_FORDOBLING
SFX 40 0 t/10,46,6,36 t	+KONSONANT_FORDOBLING
SFX 40 0 v/10,46,6,36 v	+KONSONANT_FORDOBLING
SFX 40 0 w/10,46,6,36 w	+KONSONANT_FORDOBLING
SFX 40 0 x/10,46,6,36 x	+KONSONANT_FORDOBLING
SFX 40 0 z/10,46,6,36 z	+KONSONANT_FORDOBLING

#Adjektiv, dobbeltkonsonant b
SFX 41 N 19
SFX 41 01 b1/46,4,36,46,4,36 b1	+KOMPARATIV
SFX 41 0 d/10,46,4,36,10,46,36 d	+KONSONANT_FORDOBLING
SFX 41 0 f/10,46,4,36 f	+KONSONANT_FORDOBLING
SFX 41 0 c/10,46,4,36 c	+KONSONANT_FORDOBLING
SFX 41 0 p/10,46,4,36 p	+KONSONANT_FORDOBLING
SFX 41 0 g/10,46,4,36 g	+KONSONANT_FORDOBLING
SFX 41 0 h/10,46,4,36 h	+KONSONANT_FORDOBLING
SFX 41 0 j/10,46,4,36 j	+KONSONANT_FORDOBLING
SFX 41 0 l/10,46,4,36 l	+KONSONANT_FORDOBLING
SFX 41 0 n/10,46,4,36 n	+KONSONANT_FORDOBLING
SFX 41 0 q/10,46,4,36 q	+KONSONANT_FORDOBLING
SFX 41 0 r/10,46,4,36 r	+KONSONANT_FORDOBLING
SFX 41 0 k/10,46,4,36 k	+KONSONANT_FORDOBLING
SFX 41 0 s/46,4,36 s	+KONSONANT_FORDOBLING
SFX 41 0 t/10,46,4,36 t	+KONSONANT_FORDOBLING
SFX 41 0 v/10,46,4,36 v	+KONSONANT_FORDOBLING
SFX 41 0 w/10,46,4,36 w	+KONSONANT_FORDOBLING
SFX 41 0 x/10,46,4,36 x	+KONSONANT_FORDOBLING
SFX 41 0 z/10,46,4,36 z	+KONSONANT_FORDOBLING

#Adjektiv, d erstatter t med komparation, -est oog hestefoder
SFX 42 Y 1
SFX 42 0 t/12,35,43,92 [^t]	+BESTEMT_ENTAL

#Adjektiv, dobbeltkonsonant, -est
PFX 43 Y 1
PFX 43 0 '/10,4,13,12,36 .

#Substantiv, ubestemt
SFX 44 Y 1
SFX 44 0 '/10,6,13,12,36 .

#Substantiv, torso, intetkøn
SFX 45 Y 2
SFX 45 0 -/33,36 .
SFX 45 0 -/34,36 .
